臺灣臺北地方法院刑事裁定　
111年度聲字第973號
聲明異議人
即受 刑 人  施詠智





上列聲明異議人因詐欺等案件，對於臺灣臺北地方檢察署檢察官
之指揮執行（111年度執更字第610號），聲明異議，本院裁定如
下：
    主  文
聲明異議駁回。
    理  由
一、聲明異議意旨略以：聲明異議人即受刑人甲○○（下稱受刑人
    ）於假釋付保護管束期間，短暫時間沒有至法院報到，係因
    手機遺失、處理家中長輩搬家事宜、以及因打疫苗身體不適
    ，才與觀護人失聯，直到民國111年4月8日因另案遭到本院
    以被告身分收押禁見，並非故意，且家中尚有幼兒及長輩需
    受刑人照顧，對於法務部撤銷假釋之決定不服，而認臺灣臺
    北地方檢察署檢察官以111年度執更字第610號執行指揮書不
    當等語。
二、假釋出監之受刑人以其假釋之撤銷為不當者，得於收受處分
    書之翌日起10日內向法務部提起復審；前項復審無停止執行
    之效力；受刑人對於撤銷假釋之處分不服，經依法提起復審
    而不服其決定，或提起復審逾2個月不為決定或延長復審決
    定期間逾2個月不為決定者，應向監獄所在地或執行保護管
    束地之地方法院行政訴訟庭提起撤銷訴訟，108年12月17日
    修正、109年7月15日施行之監獄行刑法第121條第1項後段、
    第2項、第134條第1項分別定有明文。是以，監獄行刑法修
    正施行後，受刑人經法務部撤銷假釋時，如有不服，即應循
    上開行政爭訟途徑尋求救濟，不再為普通法院所審判。惟受
    刑人倘於提起復審時，另對於檢察官指揮執行該假釋撤銷後
    之殘刑，依刑事訴訟法第484條之規定向當初諭知該刑事裁
    判之普通法院聲明異議，程序上尚非不合，然此時普通法院
    審查檢察官指揮執行殘刑處分之範圍，僅限於該執行之指揮
    本身是否有違法或不當之情事，不包含為其前提之法務部撤
    銷假釋處分，以免違反修正後監獄行刑法劃分審判權之意旨
    ，致生權限衝突。
三、經查：
㈠、受刑人前因詐欺案件，經本院以106年度訴字第565號判決判
    處有期徒刑1年4月確定；又因違反毒品危害防制條例案件，
    經臺灣桃園地方法院以107年度壢簡字第567號判決判處有期
    徒刑3月（共2罪）確定；又因詐欺案件，經臺灣士林地方法
    院以107年度訴字第102號判決判處有期徒刑1年4月確定；又
    因詐欺案件，經本院以107年度審簡字第1661號判決判處有
    期徒刑6月確定；又因詐欺案件，經本院以108年度訴字第41
    3號判決分別判處有期徒刑1年2月、1年10月確定，經合併定
    應執行刑為4年6月。受刑人於106年12月5日入監執行上開徒
    刑，復經法務部矯正署110年1月6日法矯署教決字第1090199
    5371號函核准假釋，本院並於110年1月14日以110年度聲字
    第61號裁定於假釋中付保護管束等情，有臺灣高等法院被告
    前案記錄表、前揭裁定在卷可稽。
㈡、所謂指揮執行為不當，係指就刑之執行或其方法違背法令，
    或雖非違法而因處置失當，致受刑人蒙受重大不利益者而言
    。又受假釋人之假釋處分經撤銷，檢察官倘係依據法律規定
    ，指揮執行殘餘刑期，即無執行之指揮違法或其執行方法不
    當之可言。本件受刑人於假釋期間內經法務部於假釋期間內
    撤銷受刑人之假釋，並由臺灣臺北地方檢察署檢察官以111
    年度執更字第610號執行指揮書，執行殘餘刑期1年9月29日
    等情，業經本院調閱上開執行指揮書核閱屬實，並有臺灣高
    等法院被告前案紀錄表1份在卷可憑，是臺灣臺北地方法院
    檢察署檢察官於受刑人之假釋經撤銷後，111年度執更字第6
    10號執行指揮書執行殘刑所為執行之指揮，於法有據，並無
    違法或不當。
㈢、綜上，受刑人以前詞主張檢察官之執行指揮不當等語，自無
    理由，應予駁回。
五、至受刑人若不服該撤銷假釋處分之訴訟救濟，依監獄行刑法
    第121條第1項後段、第2項、第134條第1項之規定，其本質
    尚不屬普通法院刑事庭審判權範圍。是受刑人對於撤銷假釋
    之處分不服乙節，尚非本院所得置喙，併予敘明。
六、依刑事訴訟法第486條，裁定如主文。
中　　華　　民　　國　　111 　年　　6 　　月　　14　　日
　　　　　　　　　刑事第十三庭  法　官　郭又禎
以上正本證明與原本無異。
如不服本裁定，應於裁定送達後5日內向本院提出抗告狀。
                                書記官  殷玉芬 
中　　華　　民　　國　　111 　年　　6 　　月　　15　　日